【裁判字號】    97,審訴,2137
【裁判日期】    980219
【裁判案由】    清償借款
【裁判全文】
臺灣臺北地方法院民事判決            97年度審訴字第2137號
原      告  臺灣中小企業銀行股份有限公司
法定代理人  蔡慶年
訴訟代理人  丙○○
被      告  華利營造有限公司
兼法定代理  甲○○
人
被      告  乙○○
當事人間請求清償借款事件，經本院於中華民國98年2 月12日言
詞辯論終結，判決如下：
    主      文
被告應連帶給付原告新台幣壹佰壹拾陸萬陸仟陸佰柒拾伍元，及
自民國九十七年八月十六日起至清償日止，按年息百分之七點零
四計算之利息，暨自民國九十七年九月八日起至清償日止，逾期
在六個月以內者，按上開利率百分之十，逾期超過六個月者，超
過部分按上開利率百分之二十計付違約金。
被告華利營造有限公司、甲○○應連帶給付原告新台幣貳拾萬伍
仟肆佰柒拾元，及其中新台幣壹拾玖萬伍仟伍佰玖拾貳元部分
自民國九十七年十一月二日起至清償日止，按年息百分之十九點
二四計算之利息，暨自民國九十七年十一月十六日起至清償日止
，按月計收新台幣陸佰元之違約金。
訴訟費用新台幣壹萬貳仟伍佰玖拾元由被告連帶負擔，其餘新台
幣貳仟貳佰貳拾貳元由被告華利營造有限公司及被告甲○○連帶
負擔。
本判決第一、二項於原告分別以新台幣拾玖萬元、新台幣柒萬
元為被告供擔保後，得假執行。
    事實及理由
甲、程序方面：
一、兩造業於借據第六條「約定事項」第七項及商務卡申請書第
    六條約定合意以本院為第一審管轄法院，有借據及商務卡申
    請書在卷可稽，故本院自有管轄權，合先敘明。
二、原告法定代理人原為丁○○，嗣於訴訟繫屬後變更為蔡慶年
    ，變更後之法定代理人蔡慶年遂於民國98年2月12日提出書
    狀聲明承受訴訟，有公司登記資料查詢在卷可稽；經核與民
    事訴訟法第一百七十條、第一百七十五條、第一百七十六條
    規定相符，應予准許。
乙、得心證之理由：
一、原告主張：
  (一)被告華利營造有限公司於95年7月6日邀同被告甲○○、乙○
    ○為連帶保證人，向原告借用新台幣（下同）2,000,000 元
    ，約定借款期間自95年7月7日起至100年7月7日止，利息按
    原告之基準利率加碼年息2.8%機動利率計算（目前為年息
    7.04%），以每一個月為一期，本金按月平均攤還，利息按
    月計付。並約定若未按期清償者，其逾期清償在六個月以內
    者，按上開利率10%，超過六個月者，超過部分按上開利率
    20%計付違約金。詎被告華利營造有限公司僅繳息至97 年8
    月15日，依授信約定書第十五條第一款約定，債務視為全部
    到期，被告即喪失期限利益。屢向被告華利營造有限公司催
    討，均置之不理；而被告甲○○、乙○○既為本債務之連帶
    保證人，自應與被告華利營造有限公司負連帶清償責任。
  (二)被告華利營造有限公司又於95年7月6日邀同被告甲○○為連
    帶保證人向原告請領商務信用卡，供被告甲○○使用，卡號
    ：0000000000000000，依約被告甲○○得持商務卡至特約商
    店簽帳消費，但依商務卡約定條款第十四、十五條，被告華
    利營造有限公司應於當期繳款截止日前清償，或以循環信用
    方式繳付最低應繳金額，如未依約繳款，應自當期結帳日次
    日起至清償日止按約定利率計收利息，及延滯3個月（含）
    以上每月計收600元之違約金。被告華利營造有限公司自97
    年9月15日起即未依約繳款，迄至97年11月1日止累計消費記
    帳205,473元未給付（其中本金為195,529元、利息為9,544
    元、違約金為400元），依商務卡約定條款第二十一、二十
    二約定，債務視為全部到期，被告即喪失期限利益。屢向被
    告華利營造有限公司催討，均置之不理；而被告甲○○既為
    本債務之連帶保證人，自應與被告華利營造有限公司負連帶
    清償責任。
  (三)為此本於消費借貸、連帶保證契約及商務信用卡使用契約之
    法律關係，起訴請求被告連帶返還借款、信用卡消費款本息
    及違約金等語。並聲明：除假執行供擔保金額外，如主文所
    示。
二、被告方面：
  (一)被告華利營造有限公司及被告甲○○則以：確實沒有辦法還
    錢等語，資為抗辯。並聲明：原告之訴及假執行聲請均駁回
    。
  (二)被告乙○○則以：其為保證人，惟不清楚欠款金額等語，資
    為抗辯。並聲明：原告之訴及假執行聲請均駁回。
三、兩造不爭執之事實：
    本件原告主張如前一所述之事實，已據其提出借據、帳務查
    詢單、授信約定書、商務卡申請書、商務卡約定條款、信用
    卡保證書暨約定條款、交易明細暨繳款通知書、放款利率歷
    史資料表為證。被告對上開事實表示不爭執而為自認，自堪
    信原告主張為真實。
四、從而，原告依消費借貸及連帶保證契約請求被告連帶給付借
    款如主文第一項、依商務信用卡使用契約及連帶保證契約請
    求被告華利營造有限公司及被告甲○○返還信用卡消費款如
    主文第二項所示，為有理由，應予准許。
五、訴訟費用之負擔：本件第一審裁判費為14,662元、公示送達
    登報費為150元，共計14,812元，其中85%由被告連帶負擔，
    其餘15%由被告華利營造有限公司及被告甲○○連帶負擔，
    爰確定如主文第三項所載。
丙、假執行之宣告：
    原告陳明願供擔保，請求宣告假執行，核無不合，茲酌定擔
    保金額，予以准許。
丁、結論：原告之訴為有理由，並依民事訴訟法第八十五條第二
    項、第三百九十條第二項，判決如主文。
中    華    民    國    98    年    2     月    19    日
                  民事第六庭  法  官  賴錦華
以上正本係照原本作成。
如對本判決上訴，須於判決送達後二十日之不變期間內，向本院
提出上訴狀。
中    華    民    國    98    年    2     月    19    日
                              書記官  張馨文


司法院資訊處製作；財團法人民間司法改革基金會備份。
